臺灣高雄地方法院刑事判決　　　　　　 100年度易字第1474號
公　訴　人　臺灣高雄地方法院檢察署檢察官
被　　　告　梁豐麟
上列被告因竊盜案件，經檢察官提起公訴（99年度偵字第35633
號），本院判決如下：
    主  文
梁豐麟犯竊盜未遂罪，累犯，處有期徒刑貳月，如易科罰金，以
新臺幣壹仟元折算壹日。
    事  實
一、梁豐麟前因搶奪案件，經本院以民國97年度審訴字第1258號
    判決判處有期徒刑4 月確定，於98年6 月10日縮刑期滿執行
    完畢。仍不知警惕，於99年11月29日22時許，行經顏勤恩位
    於高雄市岡山區福壽巷22號住處前時，見顏勤恩所使用之車
    牌號碼3JK －632 號重型機車停放於其住處車庫前，竟意圖
    為自己不法之所有，基於竊盜之犯意，著手欲竊取該機車，
    但因狗吠引起在住處2 樓之顏勤恩注意，顏勤恩立即下樓開
    門阻止梁豐麟，因該機車大鎖已上鎖，梁豐麟在顏勤恩嚇止
    下，僅將該機車於原地移動2 公尺，尚未將該機車置於自己
    實力支配範圍之下，旋將該機車棄置於原地，並跑至隔壁巷
    道內躲避而未得逞。嗣經顏勤恩報警處理後，員警於隔壁巷
    道內當場逮捕梁豐麟，始查獲上情。
二、案經顏勤恩訴由高雄市政府警察局岡山分局報告臺灣高雄地
    方法院檢察署檢察官偵查後起訴。
    理  由
一、證據能力之審查：按被告以外之人於審判外之陳述，雖不符
    前4 條（即刑事訴訟法第159 條之1 至159 條之4 ）之規定
    ，而經當事人於審判程序同意作為證據，法院審酌該言詞陳
    述或書面陳述作成時之情況，認為適當者，亦得為證據。當
    事人、代理人或辯護人於法院調查證據時，知有第159 條第
    1 項不得為證據之情形，而未於言詞辯論終結前聲明異議者
    ，視為有前項之同意，刑事訴訟法第159 條之5 定有明文。
    本件所援引之其他各項證據（詳後述），其中屬於傳聞證據
    部分，因被告梁豐麟同意作為證據使用；檢察官則不爭執證
    據能力，未於言詞辯論終結前聲明異議（本院審易卷第20頁
    第1 行，本院易字卷第17頁至第18頁），本院審酌該等證據
    作成時之狀況，並無違法取證之情事，且無不宜作為證據之
    情形，依前開說明，爰認均有證據能力。
二、訊據被告梁豐麟否認有何竊盜之犯行，辯稱：當時因為心情
    不好，吸食強力膠，精神恍惚，頭腦不清楚，會去牽該機車
    ，係因為之前機車曾遺失，以為該機車係伊遺失之機車，所
    以去確認等語。
三、經查：證人即告訴人顏勤恩於本院審理中證述：當天狗叫很
    久，伊下樓查看，看見被告站在該機車旁邊，一手放在機車
    手把上，另一手拿強力膠，伊向前詢問，被告回答沒有牽伊
    機車，伊就報警，該機車有鎖大鎖，被告仍移動了大約2 公
    尺，之後，被告就到旁邊巷子繼續吸食強力膠，直到警察趕
    至現場，被告當時眼神飄忽，但行為、言語無特別之處，走
    路也沒有站不穩等語（本院易字卷第16頁第18行至背面倒數
    第4 行）。觀諸該證述，可見被告於案發現場固然曾吸食強
    力膠，但其行為、言語是否已達不能辨別自己行為意義之程
    度，並非無疑。另參之到場員警製作之偵查報告：「二、被
    告梁豐麟為警察查獲時有無意識不清、無法與警方對談之情
    形？查獲當時梁嫌與警方對答還正常，詢問名字、身分證字
    號也查證正確，警詢中警方也有問梁嫌精神狀況是否良好？
    梁嫌答：還好」（本院易字卷第7 頁）。是本院認被告於案
    發時雖曾吸食強力膠，但言語及行為尚屬正常，其精神狀態
    亦應未達不能辨識其行為違法或欠缺依其辨識而行為之能力
    ，或其辨識行為違法或依其辨識而行為之能力，顯著減低之
    程度。且被告自承當時係要確認該機車是否為伊遺失之機車
    （本院審易卷第17頁），若被告當時精神狀況足以確認該機
    車是否為伊遺失之機車，應不可能如其所辯：精神恍惚，頭
    腦不清楚，是被告此部分所辯，不可採信。且被告自承其遺
    失之機車為銀白色（本院易字卷第17頁第9 行），惟告訴人
    顏勤恩所使用之該機車為黑色，有該機車照片在卷可參（警
    卷第20頁下方），黑色與銀白色差別甚大，若該機車之大小
    、形貌類似被告遺失之機車，被告只需在該機車旁觀看確認
    ，在顏色不同情形下，即可知悉該機車並非自己遺失之機車
    ，何需進一步牽動該機車，甚至移動2 公尺左右，被告此部
    分所辯，顯不合理。另被告於案發後雖停留於案發現場附近
    ，直至警察到場而被逮捕，而非積極逃逸無蹤，但被告於告
    訴人嚇阻後，確實丟下該機車，離開告訴人住處前，轉往隔
    壁巷子繼續吸食強力膠，應可認其有躲避警方查緝之意思。
    此外，並有前高雄縣政府警察局岡山分局搜索扣押筆錄、扣
    押物品收據、扣押物品目錄表、贓物認領保管單、現場查獲
    照片等（警卷第14頁至第20頁、第25頁）在卷足憑。因此，
    本院認被告上開行為確係出於竊盜之犯意，本件事證明確，
    被告犯行堪以認定，應依法論科。
四、核被告所為，係犯刑法第320 條第3 項、第1 項之竊盜未遂
    罪。被告犯罪事實欄所載之前科紀錄，於98年6 月10日縮刑
    期滿執行完畢，有臺灣高等法院被告前案紀錄表在卷可憑，
    其受徒刑執行完畢後，5 年以內故意再犯本件有期徒刑以上
    之罪，為累犯，應依刑法第47條第1 項規定加重其刑。被告
    在告訴人阻止下，未竊取該機車得逞，其竊盜行為應屬未遂
    ，爰依刑法第25條第2 項規定，按既遂犯之刑減輕之，並依
    法先加後減。爰審酌被告不思以正當途徑獲取財物，率爾竊
    取他人財物，存有僥倖之心，所為實不足取，且前亦曾犯搶
    奪罪，有臺灣高等法院被告前案紀錄表在卷可稽，及被告之
    竊取手段、犯後態度，另考量被告竊取行為尚未得逞，告訴
    人希望給被告一個機會，願意原諒被告（本院易字卷第17頁
    第2 行至第4 行）等一切具體情狀，量處如主文所示之刑，
    並衡酌上開情狀，諭知如主文所示易科罰金之折算標準。
據上論斷，應依刑事訴訟法第284 條之1 、第299 條第1 項前段
，刑法第320 條第3 項、第1 項、第47條第1 項、第25條第2 項
、第41條第1 項前段，刑法施行法第1 條之1 ，判決如主文。
本案經檢察官陳秉志到庭執行職務。
中    華    民    國   100    年    11    月    18    日
                  刑事第四庭    法  官  郭任昇
以上正本證明與原本無異。
如不服本判決應於收受送達後10日內向本院提出上訴書狀，並應
敘述具體理由；如未敘述上訴理由者，應於上訴期間屆滿後20日
內向本院補提理由書（均須按他造當事人之人數附繕本）「切勿
逕送上級法院」。
中    華    民    國   100    年    11    月    18    日
                                書記官  葉玉芬
附錄本判決論罪之法條：
中華民國刑法第320條
意圖為自己或第三人不法之所有，而竊取他人之動產者，為竊盜
罪，處5 年以下有期徒刑、拘役或 500元以下罰金。
意圖為自己或第三人不法之利益，而竊佔他人之不動產者，依前
項之規定處斷。
前二項之未遂犯罰之。